# 关于政府补助退回的问题

提问人：wx_5dc3bc5d30f5 时间：2020-02-09 17:42:26
请教，假设政府补助采用净额法处理，退回与资产的相关的政府补助，意见稿里是将其视为一开始就没有收到补助，调整相关资产价值，比如调整了固定资产价值，并提了折旧，为什么对于折旧费不追溯而直接计入当期呢 ，因为金额太小了嘛

回答人：chenyiwei
对政府补助被追回的情况，应首先判断前期确认政府补助是否构成前期差错。如果确定不构成前期差错的，则依据《企业会计准则第 16 号——政府补助（ 2017 年修订）》第十五条规定：“已确认的政府补助需要退回的，应当在需要退回的当期分情况按照以下规定进行会计处理：（一）初始确认时冲减相关资产账面价值的，调整资产账面价值；（二）存在相关递延收益的，冲减相关递延收益账面余额，超出部分计入当期损益；（三）属于其他情况的，直接计入当期损益。”
此处不调整已提折旧的方法，也是和这里的未来适用的处理原则一致的，即折旧影响数体现在后续的剩余折旧期内，并不是因为涉及的需补提折旧的金额很小。其他情形如对暂估入帐的固定资产成本的调整，对折旧也是用这个原则处理的。此处就返还的政府补助调整资产价值，和对暂估入帐固定资产成本的调整，处理原则是一样的。